【裁判字號】    97,訴,4592
【裁判日期】    980121
【裁判案由】    毒品危害防制條例
【裁判全文】
臺灣板橋地方法院刑事判決              97年度訴字第4592號
公  訴  人  臺灣板橋地方法院檢察署檢察官
被      告  甲○○
上列被告因違反毒品危害防制條例案件，經檢察官提起公訴（97
年度毒偵字第5417號），被告於準備程序進行中，就被訴事實為
有罪之陳述，本院告知其簡式審判程序之旨，聽取當事人意見後
，裁定由受命法官獨任依簡式審判程序審理，茲判決如下：
    主  文
甲○○施用第一級毒品，累犯，處有期徒刑捌月，扣案如附表壹
編號壹所示之物沒收銷燬、如附表貳編號壹至肆所示之物沒收；
又施用第二級毒品，累犯，處有期徒刑肆月，扣案如附表壹編號
貳所示之物沒收銷燬、如附表貳編號伍所示之物沒收。應執行有
期徒刑拾月，扣案如附表壹所示之物沒收銷燬、如附表貳所示之
物沒收。
    事  實
一、甲○○前因違反肅清煙毒條例案件，經臺灣高等法院以81年
    度上訴字第6447號判決判處有期徒刑2 年6 月確定；因違反
    麻醉藥品管理條例及肅清煙毒條例案件，經本院以82年度訴
    字第1660號判決分別判處有期徒刑6 月、3 年2 月確定；因
    違反肅清煙毒條例及電信法案件，經臺灣高等法院以86年度
    上訴字第4154號判決分別判處有期徒刑3 年6 月、4 月確定
    ；因違反槍砲彈藥刀械管制條例案件，經臺灣高等法院以87
    年度上訴字第5458號判決判處有期徒刑4 月確定；因違反藥
    事法及毒品危害防制條例案件，經臺灣高等法院以90年度上
    訴字第4153號判決分別判處有期徒刑8 月、1 年7 月確定。
    上開8 罪所處之刑經接續、合併執行，歷經多次假釋、撤銷
    假釋，復經本院以96年度聲減字第1169號裁定各減刑2 分之
    1 ，並就第2 、3 罪減得之刑，定應執行刑為1 年8 月又15
    日，就末5 罪減得之刑，定應執行刑為有期徒刑2 年11月又
    15日，均於民國96年7 月16日執行完畢。另於上開假釋期間
    ，因施用第一級毒品案件，經本院以94年度毒聲字第2412號
    裁定令入勒戒處所觀察、勒戒，因有繼續施用毒品之傾向，
    再經本院以95年度毒聲字第218 號裁定令入戒治處所施以強
    制戒治，於95年11月6 日執行完畢，並由臺灣板橋地方法院
    檢察署檢察官以95年度戒毒偵字第502 號為不起訴處分在案
    。詎仍不知悔改，於前開強制戒治執行完畢釋放後5 年內，
    基於施用第一級毒品海洛因及第二級毒品甲基安非他命之犯
    意，於97年6 月18日晚間10時許，在斯時臺北縣板橋市○○
    街19號8 樓住處，以將海洛因置入注射針筒加水液化後注射
    、將甲基安非他命置入玻璃球內燒烤吸食之方式，先後施用
    海洛因及甲基安非他命各1 次。嗣於97年6 月19日中午12時
    50分許，在上開處所為警查獲，並扣得如附表1 、附表2 所
    示之物。
二、案經臺北縣政府警察局板橋分局報告臺灣板橋地方法院檢察
    署檢察官偵查起訴。
    理  由
一、上開犯罪事實，業經被告甲○○於本院審理時坦承不諱（見
    本院卷第77、81頁），而其為警查獲時所採集之尿液，經以
    酵素免疫分析法初步篩選，再以氣相層析質譜儀分析法確認
    ，確呈現嗎啡（施用毒品海洛因代謝物為嗎啡）及安非他命
    、甲基安非他命陽性反應，有臺北縣政府警察局板橋分局偵
    辦毒品危害防制條例案被移送人姓名及代碼對照表（代碼編
    號：A0000000號）、臺灣檢驗科技股份有限公司濫用藥物檢
    驗報告（代碼編號：A0000000號）各1 份在卷可稽（見偵查
    卷第25、58頁），復有扣案如附表1 、附表2 所示之物可資
    佐證，足認被告之自白與事實相符。又被告前經本院裁定送
    強制戒治，於95年11月6 日執行完畢之事實，有臺灣高等法
    院被告前案紀錄表1 份附卷可憑（見本院卷第86至104 頁）
    ，被告於強制戒治執行完畢釋放後5 年內，再犯毒品危害防
    制條例第10條之罪，犯行明確，應依法論科。
二、按海洛因、甲基安非他命分屬毒品危害防制條例第2 條第2
    項第1 款、第2 款規定之第一級、第二級毒品，核被告所為
    ，係犯毒品危害防制條例第10條第1 項、第2 項之施用第一
    級毒品罪及施用第二級毒品罪。其為上開犯行而持有第一級
    毒品海洛因及第二級毒品甲基安非他命，持有之低度行為，
    應為施用之高度行為所吸收，不另論罪。被告所犯上開2 罪
    間，犯意各別，行為互殊，應予分論併罰。被告有如事實欄
    所示之前案紀錄，於96年7 月16日執行完畢乙節，有前揭臺
    灣高等法院被告前案紀錄表1 份存卷可參，其於有期徒刑執
    行完畢5 年內，故意再犯有期徒刑以上之罪，為累犯，上開
    2 罪均應依刑法第47條第1 項之規定加重其刑。爰審酌被告
    已曾因相同犯行經觀察、勒戒及強制戒治之處遇，猶未能知
    所警惕，顯然漠視法令之禁制，惟其犯罪行為主要係戕害自
    身，並未直接積極損害他人之利益，且事後坦承犯行，犯後
    態度尚無不良，暨其施用毒品之動機、目的、素行等一切情
    狀，分別量處如主文所示之刑，並定其應執行刑。扣案如附
    表1 所示之物為第一級毒品海洛因及第二級毒品甲基安非他
    命，除因鑑驗而用罄之部分外，餘不問屬於犯人與否，應依
    毒品危害防制條例第18條第1 項前段之規定沒收銷燬；如附
    表2 所示之物，則為被告所有供（非專供）施用第一、二級
    毒品所用之物，業據其供承明確（見本院卷第77、82頁），
    應依刑法第38條第1 項第2 款之規定予以沒收。
據上論斷，應依刑事訴訟法第273 條之1 第1 項、第299 條第1
項前段，毒品危害防制條例第10條第1 項、第2 項、第18條第1
項前段，刑法第11條、第47條第1 項、第51條第5 款、第38條第
1 項第2 款，判決如主文。
本案經檢察官陳伯均到庭執行職務。
中    華    民    國     98    年    1    月    21    日
                   刑事第十庭  法  官  許炎灶
以上正本證明與原本無異。
如不服本判決應於收受判決後10日內向本院提出上訴書狀，並應
敘述具體理由；其未敘述上訴理由者，應於上訴期間屆滿後20日
內向本院補提理由書（均須按他造當事人之人數附繕本）「切勿
逕送上級法院」。
                               書記官  屠衛民
中    華    民    國    98     年    1    月    21    日
附錄本案論罪科刑法條：毒品危害防制條例第10條。
毒品危害防制條例第10條
施用第一級毒品者，處6 月以上5 年以下有期徒刑。
施用第二級毒品者，處3 年以下有期徒刑。
附表1 ：
┌─────────────────────────────────────┐
│查獲之第一、二級毒品                                                      │
├──┬─────┬──┬──┬──────────────────────┤
│編號│品      名│數量│單位│備                                        註│
├──┼─────┼──┼──┼──────────────────────┤
│ 01 │第一級毒品│2   │包  │第一級毒品海洛因，1 包淨重0.1240公克，取樣│
│    │海洛因    │    │    │  0.0022公克，另1 包淨重1.1410公克，取樣0.00│
│    │          │    │    │  20公克。                                  │
│    │          │    │    │含極微量第一級毒品海洛因殘渣且未能析離之外│
│    │          │    │    │  包裝2 個，應併予沒收銷燬。                │
│    │          │    │    │卷附交通部民用航空局航空醫務中心97年7 月1 │
│    │          │    │    │  日航藥鑑字第0973316 號毒品鑑定書1 份參照（│
│    │          │    │    │  見偵查卷第84頁）。                        │
├──┼─────┼──┼──┼──────────────────────┤
│ 02 │第二級毒品│2   │包  │第二級毒品甲基安非他命，1 包淨重0.1130公克│
│    │甲基安非他│    │    │  ，取樣0.0002公克，另1 包淨重0.3240公克，取│
│    │命        │    │    │  樣0.0002公克。                            │
│    │          │    │    │含極微量第二級毒品甲基安非他命殘渣且未能析│
│    │          │    │    │  離之外包裝2 個，應併予沒收銷燬。          │
│    │          │    │    │卷附交通部民用航空局航空醫務中心97年7 月1 │
│    │          │    │    │  日航藥鑑字第0973315 號毒品鑑定書1 份參照（│
│    │          │    │    │  見偵查卷第85頁）。                        │
└──┴─────┴──┴──┴──────────────────────┘
附表2 ：
┌─────────────────────────────────────┐
│查獲之被告所有供（非專供）施用第一、二級毒品所用之物                      │
├──┬─────┬──┬──┬──────────────────────┤
│編號│品      名│數量│單位│備                                        註│
├──┼─────┼──┼──┼──────────────────────┤
│ 01 │注射針筒  │7   │支  │供（非專供）施用第一級毒品海洛因之用（置入海│
│    │          │    │    │洛因注射）                                  │
├──┼─────┼──┼──┼──────────────────────┤
│ 02 │塑膠袋    │20  │個  │供（非專供）施用第一級毒品海洛因之用（裝置施│
│    │          │    │    │用之海洛因）                                │
├──┼─────┼──┼──┼──────────────────────┤
│ 03 │分裝杓    │3   │支  │供（非專供）施用第一級毒品海洛因之用（挖取施│
│    │          │    │    │用之海洛因）                                │
├──┼─────┼──┼──┼──────────────────────┤
│ 04 │磅秤      │1   │臺  │供（非專供）施用第一級毒品海洛因之用（秤量施│
│    │          │    │    │用之海洛因）                                │
├──┼─────┼──┼──┼──────────────────────┤
│ 05 │玻璃球組  │2   │組  │供（非專供）施用第二級毒品甲基安非他命之用（│
│    │          │    │    │置入甲基安非他命燒烤吸食）                  │
└──┴─────┴──┴──┴──────────────────────┘


司法院資訊處製作；財團法人民間司法改革基金會備份。
